臺灣桃園地方法院小額民事判決
111年度壢保險小字第547號
原      告  泰安產物保險股份有限公司

法定代理人  李松季  
訴訟代理人  謝騏任  
            葉日睿  
被      告  劉文榮    住○○市○○區○○里000鄰○○000                         號之00
上列當事人間損害賠償事件（交通），於民國111年12月5日言詞
辯論終結，判決如下：    
　　主    文
一、原告之訴駁回。
二、訴訟費用新臺幣1000元由原告負擔。
    理由要領
一、原告原請求被告給付新臺幣（下同）7萬2253元及自起訴狀
    繕本送達被告之翌日起至清償日止，按週年利率5％計算之利
    息，嗣變更為請求被告給付4萬848元及自起訴狀繕本送達被
    告之翌日起至清償日止，按週年利率5％計算之利息，核屬減
    縮應受判決事項之聲明，應予准許。
二、原告起訴主張：被告於民國110年12月21日18時許，駕駛車
    號000－0000號營業大貨車，在桃園市中壢區中園路與西園路
    2段交岔口附近，因未保持安全距離，以致由後追撞原告所
    承保、由訴外人鄧金祥駕駛之車號000－0000號自小客車（登
    記車主興成化包裝實業股份有限公司，即保戶），導致ARM－
    7575號自小客車受損，經車主將前揭自小客車送修後，共支
    出7萬2253元之修理費用（即零件費3萬4894元、工資費3萬7
    359元），車主遂向原告提出理賠之申請，原告已依約如數
    賠付，依保險法第53條規定，原告已在賠付範圍內取得車主
    對被告之侵權行為損害賠償請求權，而計算零件折舊後，爰
    依據保險代位及侵權行為之法律關係，訴請被告給付4萬848
    元（即折舊後零件費3489元、工資費3萬7359元）及自起訴
    狀繕本送達被告之翌日起至清償日止，按週年利率5％計算之
    利息。
三、被告則抗辯稱：車禍發生當時，被告是行駛在內側車道，是
    因為對方駕駛違規未保持安全距離，硬是在被告車前，從外
    側車道違規切入內側車道，才導致被告右前車頭撞到對方左
    後車燈，本件車禍肇責全在對方，被告並沒有疏失，原告要
    求賠償，並無理由，爰為駁回原告之訴。
四、按當事人主張有利於己之事實者，就其事實有舉證之責任，
    民事訴訟法第277條定有明文，故民事訴訟如係由原告主張
    權利者，應先由原告負舉證之責，若原告先不能舉證，以證
    實自己主張之事實為真實，則被告就其抗辯事實即令不能舉
    證，或其所舉證據尚有疵累，亦應駁回原告之請求。本件情
    形，原告主張「被告於110年12月21日18時許，駕駛駛車號0
    00－0000號營業大貨車，在桃園市中壢區中園路與西園路2段
    交岔口附近，與原告所承保、由訴外人鄧金祥駕駛之車號00
    0－0000號自小客車發生碰撞事故，導致ARM－7575號自小客車
    受損」等情，固為被告所不爭執，然就原告所另主張「本件
    車禍係因被告未保持安全距離，以致由後追撞原告所承保車
    輛，被告應負侵權行為損害賠償責任」乙節，則為被告所否
    認，且查：原告所提出之ARM－7575號自小客車行車執照、鄧
    金祥駕駛執照、道路交通事故事後報案登記表、統一發票、
    修車估價單、車損照片、修車照片等證據，至多僅能證明其
    所承保之ARM－7575號自小客車因本件車禍而受損，且原告已
    理賠修車費用予該車車主之事實，上開證據資料均無法憑以
    證明本件車禍發生之經過、原因及雙方駕駛之肇事責任（即
    駕駛疏失行為之內容），且依桃園市政府警察局交通警察大
    隊111年8月30日桃警交大安字第1110017903號函所示，被告
    及對方駕駛人在本件車禍發生當時，並未立即向警方報案，
    即雙雙離開現場，只有被告事後報案之紀錄，而無現場相關
    跡證資料可供參酌。此外，原告復未能舉出其他證據以實其
    說，則其空言主張「本件車禍係因被告未保持安全距離，以
    致由後追撞原告所承保車輛，被告應負侵權行為損害賠償責
    任」云云，顯然無據，自非可採。綜上所述，原告既未能舉
    證證明本件車禍發生係肇因於被告駕駛疏失行為所致之事實
    ，則就ARM－7575號自小客車之受損，被告對於該車車主自毋
    庸負侵權行為損害賠償責任，且原告依其與該車車主間之保
    險契約而理賠該車修理費用後，亦無從取得對於被告之侵權
    行為損害賠償請求權。
五、從而，原告依據保險代位及侵權行為之法律關係，請求被告
    給付4萬848元及自起訴狀繕本送達被告之翌日起至清償日止
    ，按週年利率5％計算之利息，為無理由，應予駁回。
六、本件為小額訴訟事件，依民事訴訟法第78條、第436條之19
    規定，確定訴訟費用額為1000元（裁判費），並應由原告負
    擔。
七、據上論結，本件原告之訴為無理由，爰判決如主文。
中　　華　　民　　國　　111 　年　　 12 　月　　19　  日
                  中壢簡易庭法  官劉家祥
　　　　　　　　
以上正本係照原本作成。　　　　　　　　
如不服本判決，須於送達後20日內向本庭提出上訴狀 (須按他造
人數提出繕本)。
民事訴訟法第436條之24第2項規定：對小額程序之第一審裁判之
上訴或抗告，非以其違背法令為理由，不得為之。
書記官  郭玉芬
中　　華　　民　　國　　111 　年　　12　　月　　19　　日